# FECPO项目收入成本如何确认？

提问人：liuyiqizeng 时间：2022-03-18 13:30:01
我公司与某政府平台公司签订建筑用石料石灰岩矿项目（F+EPC+0)合同，采用F+EPC+O的模式（即投资+设计+采购+运营）的模式建设，项目总投资额为 1 亿元，项目自建成正式投产日开始按中标人的投资回报率计息（5.9%），按照当年项目生产运营情况每年偿还一次， 5 年还清，同时我公司在项目建设后有 5 年的运营权，单独定价，运营的价格另单独制定，请问在这种情况下，如何进行账务处理？{:1_388:}{:1_388:}

回答人：chenyiwei
不清楚具体情况，建议首先要明确：在 5 年运营期间，本企业有无完全的自主经营权，包括自主确定经营方案、在法律法规允许的限度内自主决定开采生产计划、自主决定产出矿石的销售对象和价格等？有无自主经营权决定了应采用何种会计模式；如果属于PPP模式（经营运作的重大决策由平台公司一方主导），本企业主要提供建设运营服务和融资，则需考虑是采用金融资产还是无形资产模式。

提问人：liuyiqizeng 时间：2022-03-24 19:01:32
感谢陈老师，我确认没有自主经营权，那怎么去判断使用金融资产还是无形资产模式？

回答人：chenyiwei
金融资产模式和无形资产模式的最根本区别是由谁承担公共服务的需求风险，即需求不足导致项目投资无法收回的风险。